臺灣高等法院刑事判決　　　　　　　　 94年度上易字第851號
　上　訴　人
　即　被　告　甲○○
　選任辯護人　白德孚律師
上列上訴人因竊盜案件，不服臺灣士林地方法院94年度易字第21
7號，中華民國94年4月11日第一審判決（起訴案號：94年度偵字
第2215號），提起上訴，本院判決如下：
    主  文
上訴駁回。
    事實及理由
一、本案經本院審理結果，認第一審法院審理結果，論被告甲○
    ○以連續攜帶兇器毀壞安全設備竊盜罪，累犯，處有期徒刑
    7 月。螺絲起子1支沒收。認事用法及量刑並無不當，應予
    維持，並引用第一審判決書記載之事實、證據及理由（如附
    件）。
二、按刑法第59條酌量減輕其刑，必於犯罪之情狀在客觀上足以
    引起一般同情，而可憫恕者，始有其適用。查被告連續3次
    竊取液晶電視等電器產品多項，價值高達新臺幣44萬餘元，
    其中一次並有攜帶兇器毀壞安全設備之情形，其犯罪之情狀
    ，客觀上不足以引起一般之同情，尚不足認有可憫恕之情形
    。上訴意旨所稱被告父母離異，其母於92年病逝，被告身罹
    疾病而免服兵役，仍需定期診療，且準備復學，並已將竊取
    之物返還及賠償被害人等情，核屬科刑時應審酌之情狀，自
    無從據以適用刑法第59條酌量減輕其刑。被告犯刑法第321
    條第1項第2、3款之罪，其法定本刑為6月以上、5年以下有
    期徒刑，原審依連續犯及累犯之規定，遞加重其刑後，量處
    有期徒刑7月，已屬從輕。另查被告前曾受有期徒刑之宣告
    ，於92年1月24日易科罰金執行完畢，於本案亦不合於刑法
    第74條所定得宣告緩刑之情形。綜上所述，本件上訴意旨指
    摘原判決未宣告緩刑，及請求依刑法第59條酌量減輕其刑，
    核無理由，應予駁回。
據上論斷，應依刑事訴訟法第368條、第373條，判決如主文。
本案經檢察官張秋雲到庭執行職務。
中　　華　　民　　國　　94　　年　　7 　　月　　19　　日
　　　　　　　　　刑事第十五庭審判長法　官  陳榮和
　　　　　　　　　　　　　　　　    法　官  張正亞
　　　　　　　 　 　　　　　　　　　法　官  蔡國在
以上正本證明與原本無異。
不得上訴。
                                    書記官  耿鳳君
中　　華　　民　　國　　94　　年　　7 　　月　　19　　日
附件：
臺灣士林地方法院刑事判決　　　　　　　 94年度易字第217號
公　訴　人　臺灣士林地方法院檢察署檢察官
被　　　告　甲○○
上列被告因竊盜案件，經檢察官提起公訴（94年度偵字第2215號）
，本院經訊問被告後，被告為認罪之答辯，合議庭裁定由受命
法官獨任以簡式審判程序審理並判決如左：
    主  文
甲○○連續攜帶兇器毀壞安全設備竊盜，累犯，處有期徒刑柒月
。螺絲起子壹支沒收。
    事  實
一、甲○○基於意圖為自己不法所有之概括犯意，先於94年1月
    11日中午12時許，在台北市○○區○○路2段55號大葉高島
    屋百貨股份有限公司（下稱大葉高島屋）12樓賣場旁之員工
    專用走道間內，見走道間放置有百韻股份有限公司（以下簡
    稱百韻公司）所有附表編號1所示之液晶電視1台，認有機可
    乘，即以徒手搬運之方式竊取之，復於同日晚間8時許，承
    續前揭概括犯意，在上址再以徒手搬運之方式竊取如附表編
    號2所示之液晶電視1台；嗣再承續前揭概括犯意，於同年1
    月17日凌晨3時許，攜帶其所有客觀上足供兇器使用之螺絲
    起子1把，進入大葉高島屋停車場3樓，因3樓停車場進入可
    通往賣場之電梯間設有安全門，且門上有鐵鍊附加掛鎖，甲
    ○○乃持上揭螺絲起子破壞鐵鍊以開啟安全門，進而搭乘電
    梯進入12樓賣場，竊取紳鑫企業有限公司所有如附表編號3
    至18所示之電器產品。得手後乃將其所竊取之上列物品運送
    至不知情之女友陳貞均位於台北市○○區○○路2段48巷3之
    2號3樓之住處，並於不詳時間，以陳貞均所申請之雅虎奇摩
    帳號erin00_16進入雅虎奇摩拍賣網站，並將前揭所竊得附
    表編號3至5所示之SONY攝影機3台分別以新臺幣（下同）
    4000元至5000元不等之價格拍賣出。嗣於94年2 月2日經警
    持搜索票於陳貞均之上開住處搜索扣得附表編號1、2、6至
    18之物而查悉上情。
二、案經臺北市政府警察局士林分局報請臺灣士林地方法院檢察
    署檢察官偵查起訴。
    理  由
一、右揭事實，業據被告甲○○於偵查及本院審理時（本院卷審
    判筆錄第1至3頁）坦承不諱，核與被害人即百韻股份有限公
    司之店長王士賢（偵查卷第31、32頁）、紳鑫企業有限公司
    之負責人楊紹宏（偵查卷第33、34頁）指述之被害情節相符
    ，復有贓物認領保管單3紙、協議書1紙及查獲之贓物照片22
    張在卷可稽，是被告確有於事實欄所述時、地竊盜之事實，
    已可認定。本件事證明確，被告犯行洵堪認定。
二、按刑法第321條第1項第3款之攜帶兇器竊盜罪，係以行為人
    攜帶兇器竊盜為其加重條件，此所謂兇器，其種類並無限制
    ，凡客觀上足對人之生命、身體、安全構成威脅，具有危險
    性之兇器均屬之，且祇須行竊時攜帶此種具有危險性之兇器
    為已足，並不以攜帶之初有行兇之意圖為必要。螺絲起子為
    足以殺傷人生命、身體之器械，顯為具有危險性之兇器，最
    高法院79年台上字第5253號判例可資參照。且同條項第2款
    之「門扇」專指門戶而言，而所謂「其他安全設備」，指門
    扇牆垣以外，依通常觀念足認防盜之一切設備而言，如門鎖
    、窗戶等，最高法院45年台上字第1443號、55年台上字第
    547號判例意旨可資參照。本件被告第3次行竊係持螺絲起子
    破壞附加掛鎖之鐵鍊，業據被告供明在卷，而大葉高島屋乃
    百貨公司，賣場內置放各項具有交易價值之商品，於凌晨未
    營業之時段，百貨公司之停車場通往賣場之安全門加掛門鎖
    以防盜乃為常情，是被告自須破壞安全設備使得進入賣場，
    因此被告此部分（攜帶螺絲起子破壞鐵鍊）自白，應與事實
    相符，是核被告甲○○3次竊盜，前2次所為係犯刑法第320
    條第1項之竊盜罪，第3次所為係犯刑法第321條第1項第2、3
    款之攜帶兇器毀壞安全設備竊盜罪。其先後3次犯行，時間
    緊接，所犯係基本構成要件相同之罪，顯係基於概括犯意為
    之，為連續犯，應以犯罪情節較重之第3次竊盜犯行，論以
    刑法第321條第1項第2、3款之攜帶兇器毀壞安全設備一罪，
    並加重其刑。又被告曾因偽造文書案件，經台灣板橋地方法
    院於92年1月2日判處有期徒刑3月確定，甫於92年1月24日易
    科罰金執行完畢，5年以內再犯本件有期徒刑以上之罪，為
    累犯，並依法遞予加重其刑。爰審酌被告正值青年，竟因貪
    念而竊取電子產品，且竊取財物價值高達450370元，惟犯後
    業坦承犯行，態度良好，且業將竊得之財物悉數返還被害人
    ，其中不能原物返還者（即附表編號3所示攝影機）並以現
    金賠償被害人（有協議書附卷可稽），及其犯罪手段、犯罪
    時所受之刺激、生活狀況、智識程度等一切情狀，量處如主
    文所示之刑，以示警懲。被告用以作案之螺絲起子1支係被
    告所有攜以行竊所用之物，業據被告供明在卷，雖據被告供
    陳業已丟棄，然並無證據證明業已滅失，自仍應依刑法第38
    條第1項第2款宣告沒收。
三、據上論斷，應依刑事訴訟法第273條之1第1項、第299條第1
    項前段，刑法第56條、第321條第1項第2、3款、第47條、第
    38條第1項第2款，判決如主文。
本案經檢察官侯千姬到庭執行職務
中　　華　　民　　國　　94　　年　　4 　　月　　11　　日
                  刑事第七庭法  官  王梅英
以上正本證明與原本無異。
如不服本判決，應於判決送達後10日內，向本院提出上訴狀。
                            書記官  陳漢朝
中　　華　　民　　國　　94　　年　　4 　　月　　15　　日
 附表：
┌──┬─────────┬─────┬──┬───────┬───┐
│編號│品名              │型號      │數量│價格（新台幣）│所有人│
├──┼─────────┼─────┼──┼───────┼───┤
│1   │SHARP 液晶電視26吋│LC-26GA4U │1台 │97500元       │百韻股│
│    │（含SHARP 液晶電視│          │    │              │分有限│
│    │操作手冊1 本）    │          │    │              │公司  │
├──┼─────────┼─────┼──┼───────┤      │
│2   │SHARP液晶電視32吋 │LC-32GA4U │1台 │103860元      │      │
├──┼─────────┼─────┼──┼───────┼───┤
│3   │SONY攝影機        │DCR-TC350 │1台 │36900元       │紳鑫企│
├──┼─────────┼─────┼──┼───────┤業有限│
│4   │同上              │DCR-DVPC10│1台 │28900元       │公司  │
│    │                  │9         │    │              │      │
├──┼─────────┼─────┼──┼───────┤      │
│5   │同上              │DCR-DVD201│1台 │32900元       │      │
├──┼─────────┼─────┼──┼───────┤      │
│6   │同上              │DCR-HC30  │1台 │21900元       │      │
├──┼─────────┼─────┼──┼───────┤      │
│7   │同上              │DCR-HC40  │1台 │24900元       │      │
├──┼─────────┼─────┼──┼───────┤      │
│8   │同上              │DCR-DVD101│1台 │27900元       │      │
├──┼─────────┼─────┼──┼───────┤      │
│9   │同上              │DCR-HC1000│1台 │49900元       │      │
├──┼─────────┼─────┼──┼───────┤      │
│10  │SONY鋰電池        │NP-FM50   │3顆 │2860元        │      │
├──┼─────────┼─────┼──┼───────┤      │
│11  │同上              │NP-FP50   │3顆 │2980元        │      │
├──┼─────────┼─────┼──┼───────┤      │
│12  │同上              │NP-FP70   │1顆 │3980元        │      │
├──┼─────────┼─────┼──┼───────┤      │
│13  │同上              │NP-FF71   │1顆 │3980元        │      │
├──┼─────────┼─────┼──┼───────┤      │
│14  │同上              │NP-FP90   │1顆 │1780元        │      │
├──┼─────────┼─────┼──┼───────┤      │
│15  │DVD-RW光碟片      │          │1片 │390元         │      │
├──┼─────────┼─────┼──┼───────┤      │
│16  │SONY充電座        │BCTRP     │1台 │1980元        │      │
├──┼─────────┼─────┼──┼───────┤      │
│17  │同上              │BC-VM50   │1台 │1980元        │      │
├──┼─────────┼─────┼──┼───────┤      │
│18  │AV-端子線         │          │2條 │1800元        │      │
└──┴─────────┴─────┴──┴───────┴───┘
附錄本判決論罪科刑依據之法條：
刑法第321條第1項：
犯竊盜罪而有左列情形之一者，處6月以上、5年以下有期徒刑：
一  於夜間侵入住宅或有人居住之建築物、船艦或隱匿其內而犯
    之者。
二  毀越門扇、牆垣或其他安全設備而犯之者。
三  攜帶兇器而犯之者。
四  結夥3人以上而犯之者。
五  乘火災、水災或其他災害之際而犯之者。
六  在車站或埠頭而犯之者。
